# 同一控制下企业合并长投问题

提问人：扮老江湖 时间：2016-12-15 17:01:30
请教陈版：被审计单位为集团公司，最初由香港公司在国内投资设立了ABCD四家公司，持股比例均为100%。 2016 年 1 月，香港公司以其持有的BCD公司的长投向A公司增资，被审计单位架构转变为香港公司控制A公司，A公司控制BCD公司。请问陈版，在个别报表层面，香港公司的长投应该如何处理；A公司的长投和所有者权益应该如何处理？

回答人：chenyiwei
香港公司的个别报表层面：将其对B、C、D的长期股权投资账面价值平移到对A的长期股权投资成本中即可，不确认损益或其他权益变动。 A公司：按同一控制下的企业合并处理，按合并日B、C、D的帐面净资产作为投资的初始成本，相应确认实收资本和资本公积的增加。

提问人：扮老江湖 时间：2016-12-16 09:55:58
@chenyiwei 陈版，香港公司层面如此处理的依据是什么？在合并报表层面应如何处理那？多谢多谢！

回答人：chenyiwei
个别报表层面如此处理是作为不具有商业实质的交换（控制范围内的内部资源重组）；该事项是发生在香港公司控制范围内的内部重组，香港公司可控制的经济资源并未因此发生变化，所以不影响合并报表。

提问人：zengfengxia 时间：2017-11-17 10:53:00
陈版，楼主的案例 审计单位为集团公司，最初由香港公司在国内投资设立了ABCD四家公司，持股比例均为100%。 2016 年 1 月，香港公司以其持有的BCD公司的长投向A公司增资，被审计单位架构转变为香港公司控制A公司，A公司控制BCD公司。请问陈版，在个别报表层面，香港公司的长投应该如何处理；A公司的长投和所有者权益应该如何处理？ 如果bcd三家公司评估增值较大，各方确定以公允价值确定A公司增发股票数量，增加的股本数大于三家公司净资产金额，这种情况下，A公司在增加股本的同时将差异冲减股本溢价，似乎也没有违反 20 号准则第六条的规定？

回答人：chenyiwei
A公司个别报表层面，也可以基于“保证资本公积不出现负数”的考虑，按BCD的股权评估值作为对这三家公司的长投成本。但无论如何，在A的合并报表层面必须充分体现出同一控制下合并的基本原则。